---
title: "T3MAAMS"
output: html_document
date: "2022-11-27"
---

```{r setup, include=FALSE}
knitr::opts_chunk$set(echo = TRUE)
```

## Tarea 3: Métodos de Aprendizaje de Máquinas en Data Science

Sebastián Novoa, Nelson Salazar y Nicolás Valenzuela

```{r}
rm(list = ls())
pacman::p_load(tidyverse, tidymodels, kknn, caret)
set.seed(23)
tidymodels_prefer()
data <- read.csv("ALUMNOS-trainData.csv")
test <- read.csv("ALUMNOS-evalData.csv")
summary(data$noshow)
```

```{r}
## Viendo nulos de Train: ####
# Tuplas con nulos:
Tuplas_na<-sum(apply(X=is.na(data),MARGIN=1,FUN =sum)>0)
Tuplas_na # Ninguna tupla tiene nulos

apply(is.na(data), 2, mean)   # Nulos por columna
apply(is.na(data), 2, sum)    # Nulos por variable
```

### El dataset de Entrenamiento no posee nulos

```{r}
## Viendo nulos de Eval: ####
#Tuplas con nulos:
Tuplas_na<-sum(apply(X=is.na(test),MARGIN=1,FUN =sum)>0)
Tuplas_na # Ninguna tupla tiene nulos

apply(is.na(test), 2, mean)   # Nulos por columna
apply(is.na(test), 2, sum)    # Nulos por variable
```

### El dataset de Evaluación no posee nulos

```{r}
# Analisis Descriptivo ####
str(data)

# Variables numericas
nombres<-names(select_if(data, is.numeric))
nombres
```

### Seleccionamos variables numéricas y eliminamos variables no relevantes para este caso.

```{r}
# Eliminamos variables que no son relevantes para este caso y calculamos correlaciones
# Es decir, eliminamos id, fecha, numero de vuelo, tiempo de salida y seleccionamos variables numéricas para realizar el cálculo de correlaciones
muestra <- select_if(data, is.numeric)
muestra$id <- NULL
muestra$flight_number <- NULL

nombres_variables <- names(muestra)
nombres_variables
```

```{r}
# Análisis de la muestra con variables numéricas
summary(muestra)
```

```{r}
# Menor a mayor considerando negativos:
cor(muestra, method = "pearson")[3, ][order(cor(muestra, method = "pearson")[17, ])]

#Menor a mayor en absoluto:
sort(abs(cor(muestra, method="pearson")[3,]))
sort(abs(cor(muestra, method = "spearman")[3, ]))
#sort(abs(cor(muestra, method = "kendall")[3, ]))
```

### Obtenemos correlaciones relativamente bajas con los 2 métodos utilizados, tanto pearson como spearman, por lo que no se descartan variables.

```{r}
# Boxplot de la variable noshow
boxplot(muestra$noshow)
```

### Ahora que tenemos un conocimiento de la muestra, modificaremos la variable noshow a una variable categórica, es decir, 0 y 1

```{r}
# Transformamos variable noshow a 0 y 1
muestra$noshow <- ifelse(muestra$noshow > 3, 1, 0)
```

```{r}
summary(muestra$noshow)
```

```{r}
# Obtenemos correlaciones con este cambio
# Menor a mayor considerando negativos:
cor(muestra, method = "pearson")[3, ][order(cor(muestra, method = "pearson")[17, ])]

#Menor a mayor en absoluto:
sort(abs(cor(muestra, method="pearson")[3,]))
sort(abs(cor(muestra, method = "spearman")[3, ]))

```

```{r}
# Boxplot de toda la muestra
boxplot(muestra)
```

### Podemos observar que la variable revenues_usd posee una gran dispersión de sus registros.


```{r}

```